【裁判字號】    98,簡上,74
【裁判日期】    981231
【裁判案由】    毒品危害防制條例
【裁判全文】
臺灣士林地方法院刑事判決           98年度簡上字第74號
    公  訴  人  臺灣士林地方法院檢察署檢察官
    上  訴  人
    即  被  告  甲○○
上列上訴人即被告因毒品危害防制條例案件，不服本院內湖簡易
庭中華民國98年8 月5 日98年度湖簡字第551 號第一審刑事簡易
判決（聲請簡易判決處刑案號：臺灣士林地方法院檢察署98年度
偵字第9219號）提起上訴，本院管轄之第二審合議庭判決如下：
    主  文
上訴駁回。
    事  實
一、甲○○明知甲基安非他命係毒品危害防制條例第2 條第2項
    第2 款所列管之第二級毒品，不得非法持有，竟於不詳時間
    ，在其位於臺北市○○區○○路9 號5 樓住處，將含有第二
    級毒品甲基安非他命之殘渣袋3 包（內含微量甲基安非他命
    殘渣，無法磅秤）、吸食球1 個及吸管杓1 支置於客廳衣櫥
    上方之鞋盒內放置，而持有該第二級毒品甲基安非他命，嗣
    於98年2 月17日11時許，經警至上址搜索查獲，嗣甲○○經
    警採尿送鑑結果呈安非他命類藥物陰性反應，而悉上情。
二、案經臺北縣政府警察局三峽分局報告臺灣士林地方法院檢察
    署檢察官聲請簡易判決處刑。
    理  由
一、本判決認定事實所引用之證據資料，業據當事人於本院審理
    期日調查證據時均陳明同意引用為本案證據（見本院98年12
    月10日審理筆錄），本院審酌該等言詞供述及書面作成時之
    情況認為適當，依刑事訴訟法第159 條之5 規定，均有證據
    能力，合先敘明。
二、訊據被告矢口否認有何持有第二級毒品犯行，辯稱：扣案物
    均非伊所有，查獲前4 天到1 星期間有朋友過來伊家中打牌
    ，伊太太在廁所發現有包東西，用塑膠袋及衛生紙捆住，伊
    有打開來看，裡面就是扣案的殘渣袋及吸食工具，因為裡面
    還有吸食工具，所以伊大約知道是毒品，但伊不想亂丟別人
    東西，想把它收起來看是誰的，還給人家，可是伊還沒有問
    ，警察就來搜索，案發後伊有去問朋友，但他們都否認；伊
    之前承認是因為警察說當場如果沒有人承認，所有的家人都
    要去驗尿，伊怕造成家人麻煩才承認云云。
三、經查：(一)如事實欄所述扣案之殘渣袋3 包、吸食球1 個及吸
    管杓1 支等物，均為被告所有乙情，業經被告於警詢及偵查
    中迭供不諱（見98年2 月17日警詢及偵訊筆錄、98年3 月17
    日偵訊筆錄），並於偵查中供稱：伊是很久以前有吸毒等語
    在卷（見98年3 月17日偵訊筆錄），核與扣案之殘渣袋3 包
    經送鑑結果確含第二級毒品甲基安非他命，及被告經警採尿
    送驗結果呈安非他命類藥物陰性反應等情，有卷附憲兵司令
    部刑事鑑識中心98年6 月3 日鑑定書、臺灣檢驗科技股份有
    限公司98年3 月5 日濫用藥物檢驗報告各1 份可考（見偵查
    卷第24、39頁），均無不合，此外，並有扣案之殘渣袋3 包
    （內含微量甲基安非他命殘渣，無法磅秤）等物可憑，足認
    被告於警詢及偵查中出於任意性之自白，與事實相符而堪採
    信；(二)至被告雖於本院審理中翻異前詞，改稱扣案物品是到
    伊家中之朋友所留下，非伊所有云云，惟查，被告迄今未能
    陳報所謂留下扣案物之朋友的身分資料，致本院無從調查，
    且其既稱扣案物於查獲前4 天至1 星期間即留在其住處，並
    自承知悉扣案物含有毒品，則何以不將該等違禁物品丟棄、
    報警，或盡速查詢為何人所有後返還，反留置多天而徒增自
    己為警查獲之風險？所辯顯與常情相違，委無可採。本件被
    告持有第二級毒品之犯行，事證明確，應依法論科。
四、核被告所為，係犯毒品危害防制條例第11條第2 項之持有第
    二級毒品罪。扣案之殘渣袋3 包（內含微量甲基安非他命殘
    渣，無法磅秤），與查獲之第二級毒品無法分離，應依毒品
    危害防制條例第18條第1 項前段宣告沒收銷燬之。原審依刑
    事訴訟法第449 條第1 項前段、第3 項、第450 條第1 項、
    第454 條第2 項，毒品危害防制條例第11條第2 項、第18條
    第1 項前段，刑法第11條、第41條第1 項前段等規定，量處
    被告拘役30日，如易科罰金以新臺幣1 千元折算1 日，並諭
    知將扣案之殘渣袋3 包沒收銷燬（內含物誤載為安非他命，
    應予更正），其認事用法均無不當，量刑亦稱妥適，被告仍
    執前詞上訴，指摘原判決不當，為無理由，應予駁回上訴。
據上論斷，應依刑事訴訟法第455 條之1 第1 項、第3 項、第36
8 條，判決如主文。
本案經檢察官葉乃瑋到庭執行職務
中    華    民    國    98    年    12    月    31    日
                  刑事第三庭審判長法  官  李  育  仁
                                  法  官  劉  育  琳
                                  法  官  孫  曉  青
以上正本證明與原本無異。
本判決不得上訴。
                                  書記官  李  佳  穎
中    華    民    國    98    年    12    月    31    日


司法院資訊處製作；財團法人民間司法改革基金會備份。
